# 关于其他综合收益在资产负债表和利润表中的列报

提问人：bluebby 时间：2015-01-22 10:02:12
你说的这个我明白。 应该是我的问题没说清楚，除去归属少数股东的部分，主要是税的差额放到哪里去了。 陈版在另外一个帖子回我的说“与其他综合收益对应的递延所得税影响也是冲减其他综合收益的，并不是计入所得税费用。”-----这个我有点糊涂？ 以前这块是放在“资本公积--其他资本公积”下，计提所得税时是“借：抵押所得税资产 贷：所得税费用”。难道现在放在“其他综合收益”下，计提所得税时是“借：递延所得税资产 贷：其他综合收益”？？？

回答人：chenyiwei
以前放在资本公积里时，计提递延所得税的对应科目也是资本公积，而不是损益中的所得税费用。